【裁判字號】    97,簡上,94
【裁判日期】    970731
【裁判案由】    賭博
【裁判全文】
臺灣士林地方法院刑事判決              97年度簡上字第94號
公  訴  人  臺灣士林地方法院檢察署檢察官
上  訴  人  甲○○
選任辯護人  游婷妮律師
            李進成律師
            林彥苹律師
上列被告因賭博案件，不服本院士林簡易庭於中華民國97年2 月
29日所為97年度士簡字第301 號第一審刑事簡易判決（聲請簡易
判決處刑案號：臺灣士林地方法院檢察署96年度偵字第10197 號
），提起上訴，本院管轄第二審之合議庭判決如下：
    主  文
上訴駁回。
    事  實
一、甲○○基於營利之意圖，自民國95年2 、3 月間起，提供其
    臺北縣淡水鎮○○街120 巷45弄16號公眾得出入之前住處為
    賭博場所，並以其所有之行動電話門號0000000000供不特定
    之賭客下注聯繫之用，其賭博方式為賭客指定欲下注之職棒
    球隊，押中者可贏得賭金，如下注新臺幣（下同）10,000元
    ，由甲○○收取500 元之費用，甲○○以此方式聚集不特定
    之人賭博財物而經營職棒簽賭，嗣於96年8 月16日上午10時
    45分許，為警在臺北縣淡水鎮○○街190 號16樓之8 查獲甲
    ○○，始查悉上情。
二、案經臺北市政府警察局北投分局報告臺灣士林地方法院檢察
    署檢察官偵查後聲請簡易判決處刑。
    理  由
一、訊據被告甲○○固坦承上揭以其所有之行動電話門號000000
    0000號供不特定之賭客下注聯繫之用，其賭博方式為賭客指
    定欲下注之職棒球隊，押中者可贏得賭金，如下注10,000元
    ，由甲○○收取500 元之費用之事實，惟矢口否認有提供其
    臺北縣淡水鎮○○街120 巷45弄16號為賭博場所，並聚眾賭
    博之犯行，辯稱簽賭下注的人只是打電話到伊手機，並沒有
    到家裡，且原審量刑過重云云。惟查，被告於偵查中自白稱
    ：我是去年2 、3 月開始做。人家下1 萬元，我可以抽500
    元。我是在淡水新民街之前住處做。我是別人跟我下注時，
    我報各隊之讓分給他，大概會有6 、7 個到10個來下注，1
    個月可以賺2 、3 萬元。輸贏之計算，是下注者之間之輸贏
    ，我只是賺取上開500 元之佣金。我是以行動電話00000000
    00號為工具，再將各家下之資料記載在紙上，各家每星期算
    一次錢。我去向輸家收錢，再拿錢贏家等語（詳臺灣士林地
    方法院檢察署96年度偵字第10197 號卷四，第103 頁），是
    被告雖係以0000000000號行動電話為連絡工具，然其經營職
    棒賭博之場所確係在其位於臺北縣淡水鎮○○街120 巷45弄
    16號之前住處無訛。又被告既係召集多數人對賭，則其所為
    即與聚眾賭博之要件相符，此外，復有通訊監察譯文在卷可
    憑（詳同上偵查卷，卷二，第164 頁至第168 頁、第171 頁
    、第177 頁、第178 頁、第180 頁、第181 頁、第197 頁、
    第245 頁、第254 頁、第255 頁、同上偵查卷，卷三，第26
    頁、第29頁、第30頁、第33頁、第34頁、第44頁、第124 頁
    至第127 頁、第15 3頁、第154 頁、第166 頁），被告所辯
    顯屬卸責之詞，不足採信。本案事證明確，被告犯行洵堪認
    定，應依法論科。
二、查臺北縣淡水鎮○○街120 巷45弄16號雖係被告之前住所，
    惟既係供不特定之多數人簽賭職棒，自屬公眾得出入之場所
    。被告意圖營利，供給賭博場所及聚眾賭博，核係犯第268
    條之意圖營利供給賭博場所罪及意圖營利聚眾賭博罪。又刑
    事法若干犯罪行為態樣，本質上原具有反覆、延續實行之特
    徵，立法時既予特別歸類，定為犯罪構成要件之行為要素，
    則行為人基於概括之犯意，在密切接近之一定時、地持續實
    行之複次行為，倘依社會通念，於客觀上認為符合一個反覆
    、延續性之行為觀念者，於刑法評價上，即應僅成立一罪。
    學理上所稱「集合犯」之職業性、營業性或收集性等具有重
    複特質之犯罪均屬之，例如經營、從事業務、收集、販賣、
    製造、散布等行為概念者是（最高法院95年度台上字第1079
    號判決參照）。而刑法第268 條之意圖營利聚眾賭博罪及意
    圖營利提供賭博場所罪之成立，本質上即具有反覆性，倘行
    為人基於概括之犯意，在密切接近之一定時間及空間內反覆
    為之，無非基於同一之營利意圖，於行為概念上，應認為包
    括的一罪，其一行為而觸犯前開2 罪，為想像競合犯，應依
    刑法第55條規定從一情節較重之連續意圖營利聚眾賭博罪論
    處。
三、原審依刑法第268 條、第41條第1 項前段，刑法施行法第1
    條之1 （原審漏引刑法第55條，應予補正）規定，量處有期
    徒刑6 月，並諭知易科罰金之折算標準。核其認事用法，俱
    無違誤，量刑亦甚允洽。被告上訴意旨以原審量刑過重，被
    告尚有3 名幼子待撫養，請求從輕量刑云云。但按「量刑輕
    重，係屬事實審法院得依職權自由裁量之事項，苟已斟酌刑
    法第57條各款所列情狀而未逾越法定刑度，不得遽指為違法
    。」，最高法院著有72年度台上字第6696號判例意旨前段可
    資參考，是依上開判例意旨，可知量刑輕重，係屬事實審法
    院得依職權自由裁量之事項，倘其未有逾越法律所規定之範
    圍，或濫用其權限，即不得任意指摘為違法，是被告認原審
    量刑過重，遽以提起本件上訴，執此指摘原判決不當，核無
    理由，應予駁回。
四、公訴人雖認被告所為另犯刑法第266 條第1 項之賭博罪，惟
    被告堅決否認有參與賭博之行為，且依聲請簡易判決處刑書
    之犯罪事實欄亦未記載被告有何與其他賭客對賭之賭博行為
    ，則被告賭博之犯行即屬無法證明，惟因此部分犯行公訴人
    認與上開被告所犯提供賭博場所罪間屬想像競合犯之裁判上
    1罪關係，爰不另為無罪之諭知，附此敘明。
據上論斷，應依刑事訴訟法第455 條之1 第1 項、第3 項、第36
8 條，判決如主文。
本案經檢察官余秉甄到庭執行職務。
中    華    民    國    97    年    7     月    31    日
                  刑事第六庭審判長  法  官  楊得君
                                    法  官  周明鴻
                                    法  官  許永煌
以上正本證明與原本無異。
本件不得上訴。
                                    書記官  陳淑琪
中    華    民    國    97    年    7     月    31    日


司法院資訊處製作；財團法人民間司法改革基金會備份。
